臺灣高等法院臺南分院民事判決
109年度上字第116號
上  訴  人  陳澄子    
訴訟代理人  蔡奇昇    
            陳昱良律師
被 上訴 人  勝雄整合行銷有限公司
法定代理人  陳志偉    
被 上訴 人  林彥志    
            詹沛璇    
            黃雯婷    
上  一  人
訴訟代理人  黃俊嘉律師
            陳秉宏律師
            吳龍建律師
被 上訴 人  登宇開發股份有限公司
兼  法  定
代  理  人  范姜春玉  
被 上訴 人  喬依行銷顧問股份有限公司
兼  法  定
代  理  人  范蓉蓉    
上列當事人間請求損害賠償等事件，上訴人對於中華民國109年1
月22日臺灣臺南地方法院107年度訴字第860號第一審判決提起上
訴，並為訴之追加，本院於110年4月21日言詞辯論終結，判決如
下：
    主  文
上訴及追加之訴均駁回。
第二審訴訟（含追加部分）費用，由上訴人負擔。
    事實及理由
一、被上訴人勝雄整合行銷有限公司（下稱勝雄公司）、登宇開
    發股份有限公司（下稱登宇公司）、乙○○○，均經合法通知
    無正當理由未於言詞辯論期日到場，核無民事訴訟法第386
    條所列各款情形，爰依上訴人之聲請，由其一造辯論而為判
    決。
二、上訴人主張：被上訴人甲○○、己○○受僱於勝雄公司，分別擔
    任行銷業務及約聘業務，明知所銷售登宇公司之商品係未經
    主管機關核准之殯葬設施，共同意圖為自己或第三人不法之
    所有，由甲○○於民國103年12月29日、104年1月22日、104年
    4月28日、104年5月14日、104年5月21日、104年7月27日，
    到上訴人住處佯稱○○○平面火化區牌位、骨灰位等商品為合
    法商品，投資該等商品，可幫忙轉售獲利；復由己○○於105
    年1月28日、105年8月4日、105年8月11日、105年10月25日
    前往上訴人住處，佯稱投資前開商品及喬依行銷顧問股份有
    限公司（下稱喬依公司）御璽鑽石卡，可幫忙轉售獲利，致
    上訴人陷於錯誤，向甲○○購買如附表所示之○○○平面火化區
    牌位23個及骨灰位12個（下稱「系爭骨灰位及牌位」）支出
    新臺幣（下同）364萬元，御璽鑽石卡6個（下稱「御璽鑽石
    卡」）共48萬元（下稱系爭買賣契約）。嗣經伊查證結果，
    前開骨灰（骸）存放設施固係位於私立○○○墓園內，但○○○墓
    園內並非所有土地均屬殯葬設施，且○○○墓園內任一土地所
    有權人均得自行販售墓基或骨灰（骸）存放單位，凡未依殯
    葬管理條例第20條第1項規定申請使用執照並取得啟用函者
    ，均屬非法殯葬設施，依同條例第73條第1項規定不得啟用
    、販售。私立○○○墓園目前僅設有「金剛舍利寶塔」（坐落
    新北市○○區○○里○○段○○○○段00000地號土地）及「福田妙國
    生命紀念館」（坐落同上段○○○段000-8地號土地）等2座附
    設建物可供合法販售，但被上訴人販售之商品分別坐落於○○
    ○○段000-1、000-4、000-4地號上（下逕稱○○○○段000-1、00
    0-4、000-4土地）。再依新北市政府殯葬管理處墓政管理課
    102年11月14日公告，○○○墓園附設『金剛舍利寶塔』納骨塔業
    已全數銷售完畢，取得私立○○○墓園之殯葬設施營業設立許
    可之宇錡公司，從未授權任何其他公司或商號銷售金剛舍利
    寶塔塔位、牌位及土地所有權持分，益徵被上訴人係將未合
    法設立之骨灰（骸）存放設施，充作合法設立之骨灰（骸）
    存放設施進行販售。系爭賣賣契約均係由勝雄公司及其當時
    代表人戊○○與伊簽訂，登宇公司所製發「○○○平面火化區永
    久使用權狀」亦均蓋有登宇公司印章，則戊○○及乙○○○乃違
    反保護他人之法律，應依民法第184條第2項規定負侵權行為
    責任，勝雄公司及登宇公司應依民法第28條規定與代表人負
    連帶賠償責任。勝雄公司、戊○○、登宇公司、乙○○○、甲○○
    及己○○各行為人之行為，同為損害發生之原因，且各行為與
    損害結果間有相當因果關係，構成共同侵權行為，其等應連
    帶賠償上訴人之損害364萬元；又喬依公司為訴外人○○○○股
    份有限公司（下稱○○○○公司）之關係企業，喬依公司並非經
    直轄市、縣（市）主管機關許可之殯葬禮儀服務業者，依法
    不得與消費者簽訂生前契約條款，惟喬依公司係未經主管機
    關許可之殯葬禮儀服務業者，依法不得與消費者簽訂生前契
    約條款，甲○○、己○○竟於105年間，佯稱轉售客戶需要搭配
    喬依公司「御璽鑽石卡」，遊說上訴人另向勝雄公司購買喬
    依公司之「御璽鑽石卡」，上訴人遂於105年8月29日以48萬
    元購買「御璽鑽石卡」6組，甲○○、己○○既受僱於勝雄公司
    ，依民法第188條規定，勝雄公司應與甲○○、己○○連帶賠償4
    8萬元。戊○○及丙○○違反保護他人之法律，應依民法第184條
    第2項規定負侵權行為責任，勝雄公司及喬依公司應依民法
    第28條規定與代表人負連帶賠償責任。因此，勝雄公司、戊
    ○○、喬依公司、乙○○○、甲○○及己○○應連帶賠償上訴人所受
    之損害48萬元等語，爰先位聲明：㈠勝雄公司、戊○○、登宇
    公司、乙○○○、甲○○、己○○應連帶給付上訴人364萬元，並加
    計起訴狀繕本送達翌日起算之法定遲延利息；㈡勝雄公司、
    戊○○、喬依公司、丙○○、甲○○、己○○應連帶給付上訴人48萬
    元並加算自起訴狀繕本送達翌日起之法定遲延利息。又縱認
    被上訴人未成立共同侵權行為，因勝雄公司及登宇公司出售
    之「系爭骨灰位及牌位」均非合法設立。登宇公司雖為○○○○
    段000-1、000-4、000-4土地之共有人，不能販售該殯葬設
    施，至多僅能本於共有人之地位，依其應有部分對上開土地
    為使用收益而已，故登宇公司雖出具○○○平面火化區永久使
    用權狀，然因法律之限制，並無法使上訴人取得○○○塔位、
    牌位、蓮位所在之土地及殯葬設施完整使用收益及處分權，
    致其所取得之商品欠缺流通性，嚴重減少甚至滅失契約通常
    效用或預定效用之瑕疵。依民法第354條第1項、第359條之
    規定，伊以起訴狀繕本之送達為解除買賣契約之意思表示，
    契約既經解除，上訴人得依民法第259條第1項第2款及系爭
    買賣契約之約定，請求勝雄公司及登宇公司返還已付價金36
    4萬元及自受領時起之利息；喬依公司依法不得與消費者簽
    訂生前契約條款，勝雄公司明知上情故意不告知「御璽鑽石
    卡」之瑕疵，而販售「御璽鑽石卡」予上訴人，伊依民法第
    354條第1項、第359條之規定，為解除買賣契約，勝雄公司
    代喬依公司收取買賣價金，就禮儀服務部分之價金包含於喬
    依公司御璽鑽石會員卡所記載之金額內，顯見禮儀服務實為
    「御璽鑽石卡」所提供之服務項目，非個別獨立之商品或服
    務。喬依公司提供之服務因違反殯葬管理條例第50條第1項
    規定，顯不符合當時科技或專業水準可合理期待之安全性，
    且對於消費者之財產具有危害之可能而未加標示、說明，致
    生損害於上訴人，依消費者保護法（下稱消保法）第7條、
    第8條第1項規定，請求勝雄公司、喬依公司連帶給付上訴人
    48萬元，及自105年8月29日起至清償日止，按週年利率百分
    之5計算之利息。
三、被上訴人抗辯略以：
　㈠戊○○、甲○○、己○○部分：就上訴人購買「系爭骨灰位及牌位
    」部分，甲○○、己○○均無侵權行為，毋庸負責，因甲○○、己
    ○○未有侵權行為，勝雄公司亦無須負僱用人連帶賠償之責，
    戊○○僅係勝雄公司登記負責人，並非實際經營者，上訴人未
    證明戊○○有何侵權行為，戊○○自不負公司法第23條第2項之
    責；觀殯葬管理條例第20條第1項、第73條第1項規定，均屬
    行政管制，該二條並非保護他人之法令，殯葬管理條例第20
    條之管制對象乃是設置、擴充、增建或改建殯葬設施之人，
    甲○○、己○○並非規範對象，難認其等有違反保護他人法令之
    情形，自不負民法第184條第2項之責。甲○○、己○○事前已確
    認「私立○○○墓園」內存在有本件之骨灰（骸）存放設施，
    銷售後上訴人亦取得永久使用權狀及土地所有權狀，甲○○、
    己○○僅為受僱於勝雄公司之業務人員，不可能知悉商品有無
    依照殯葬管理條例第20條規定啟用，亦難知悉○○○○段000-4
    土地上之殯葬設施是否屬於違建，堪認甲○○、己○○無過失。
    縱使殯葬設施設置、擴充尚未經過主管機關檢查，亦無礙殯
    葬設施之實際存在及交易流通性，上訴人實際上未因買受「
    系爭骨灰位及牌位」而受有損害；甲○○、己○○難認有施用詐
    術之情形，上訴人先前就此部分對甲○○、己○○提起刑事訴訟
    ，亦經原審刑事判決認定其等未施用詐術。就「御璽鑽石卡
    」部分，係由○○○○公司與上訴人訂約，喬依公司為○○○○公司
    銷售生前契約並未違法，御璽鑽石卡及生前契約均屬合法商
    品，並未違反保護他人之法令，上訴人就此部分依民法第18
    4條第2項規定，向甲○○、己○○、戊○○請求賠償，於法無據；
    勝雄公司就甲○○、己○○此部分亦毋庸負僱用人責任；勝雄公
    司銷售之「系爭骨灰位及牌位」，均確實存在，上訴人亦已
    取得該商品之永久使用權狀，及土地之所有權，「私立○○○
    墓園」迄今仍繼續營運，本件雖可能有違反行政管制之情形
    ，不影響「系爭骨灰位及牌位」之使用收益權限及處分權限
    應無瑕疵。「御璽鑽石卡」，由喬依公司之協力廠商提供實
    質內容服務，生前契約則由○○○○公司與上訴人簽訂及提供服
    務，更無任何瑕疵可言，勝雄公司已盡注意義務，並無故意
    不告知瑕疵之情況，上訴人於106年9月間即知悉「系爭骨灰
    位及牌位」、「御璽鑽石卡」有其所稱之瑕疵，未向勝雄公
    司通知，應視為承認其所受領之物，其提起本件請求已逾6
    個月之期間，不得再主張解除權或請求權；本件並無重大事
    故發生，上訴人以系爭買賣契約第22條主張終止契約返還價
    金，亦屬無據等語，資為抗辯。
  ㈡登宇公司、乙○○○（準備程序時）則以：登宇公司之銷售採經
    銷制，與勝雄公司無僱傭關係，登宇公司曾請墓園設施經營
    者宇錡公司向新北市政府申請報備，但宇錡公司一直不報備
    。上訴人購買之商品屬靈骨墓，靈骨墓有其高度並屬開放式
    ，上訴人所述○○○墓園內有建築執照及使用執照之兩建物，
    與靈骨墓不同，上訴人購買之殯葬設施是舊有的設施，不需
    經合法啟用，登宇公司已將土地產權辦理移轉登記予上訴人
    ；殯葬管理條例於91年間曾修改，修改前墓園有產品是存放
    納骨塔，並無建物，上訴人購買之商品分別位在3筆土地上
    ，其中○○○○段000-4土地的殯葬設施為舊的納骨牆存放地，
    在一個建物內，該區的建物有9棟，沒有名字，僅以ABCD區
    分。○○○○段000-1、000-4土地部分的設施則在戶外，不在建
    築物內等語，資為抗辯。
　㈢喬依公司、丙○○則以：上訴人購買之商品係喬依公司發行之
    御璽鑽石卡，及由○○○○公司發行、喬依公司代銷之「圓滿人
    生生前契約」，御璽鑽石卡與生前契約為獨立之商品或服務
    ，御璽鑽石卡內並無禮儀服務。喬依公司發行之「白金卡」
    雖曾於103年間遭臺北市殯葬管理處裁罰，惟嗣已依行政指
    導改善完畢，並以無「禮儀服務」內容之「喬依御璽鑽石卡
    」作全面更換及發行，上訴人於105年承購持有者即為無「
    禮儀服務」內容之「御璽鑽石卡」，喬依公司於103年以後
    已無再遭裁罰，上訴人持有之御璽鑽石卡為合法商品；喬依
    公司確有經銷○○○○公司發行之系爭生前契約予上訴人，○○○○
    公司為合法殯葬禮儀服務業暨生前契約業者，上訴人於承購
    生前契約所支付之價金也有依法信託，喬依公司銷售生前契
    約並無違法；本件並無任何影響上訴人請求履約、實行權利
    、享受優惠之障礙事由，上訴人未證明其銷售之商品或服務
    有瑕疵，殯葬管理條例第20條第1項及第63條規定，係針對
    殯葬設施所作之規範，非保護他人之法令；甲○○、己○○係受
    僱於勝雄公司，喬依公司不負僱用人責任等語，資為抗辯。
　㈣勝雄公司未於言詞辯論期日到場亦未提出書狀作何聲明、陳
    述。　
四、原審為上訴人全部敗訴之判決，上訴人聲明不服，提起上訴
    。上訴聲明：先位聲明：㈠原判決廢棄。㈡被上訴人勝雄公司
    、戊○○、登宇公司、乙○○○、甲○○、己○○應連帶給付上訴人
    新台幣364萬元，及自108年5月31日起至清償日止，按週年
    利率百分之5計算之利息。㈢被上訴人勝雄公司、戊○○、喬依
    公司、丙○○、甲○○、己○○應連帶給付上訴人48萬元，及自10
    8年5月31日起至清償日止，按週年利率百分之5計算之利息
    。備位聲明：㈡原判決廢棄。㈡被上訴人勝雄公司、登宇公司
    應連帶給付上訴人364萬元，及自105年10月25日起至清償日
    止，按週年利率百分之5計算之利息。㈢被上訴人勝雄公司、
    喬依公司應連帶給付上訴人48萬元，及自105年8月29日起至
    清償日止，按週年利率百分之5計算之利息。
　　被上訴人答辯聲明：上訴駁回。
五、兩造不爭執事項：
  ㈠被上訴人甲○○、己○○自103至104年間銷售勝雄公司商品，按
    件計酬。甲○○於103年12月29日、104年1月22日、104年4月2
    8日、104年5月14日、104年5月21日、104年7月27日前往上
    訴人住處，向上訴人推銷○○○平面火化區骨灰位及牌位；己○
    ○則於105年1月28日、105年8月4日、105年8月11日、105年1
    0月25日前往上訴人住處，向上訴人推銷前開牌位、骨灰位
    及御璽鑽石會員卡。上訴人因而陸續向登宇 公司購買殯葬
    設施，共計支付364萬元。
  ㈡上訴人於105年8月29日以48萬元，向喬依公司購買「御璽鑽
    石卡」6組，會籍編號為B000000-0000。
  ㈢上訴人購買之系爭骨灰位及牌位，均位在私立○○○墓園內。系
    爭骨灰位及牌位尚未依殯葬管理條例第20條第1項規定，進
    行「備具相關文件，經直轄市、縣（市）主管機關檢查符合
    規定，並將殯葬設施名稱、地點、所屬區域、申請人及經營
    者之名稱公告」之程序，亦未取得主管機關核發之啟用函。
  ㈣喬依公司並非依殯葬管理條例第42條規定經直轄市、縣（市
    ）主管機關許可經營殯葬禮儀服務業之公司。喬依公司曾於
    103年間因「喬依公司白金會員卡契約第4條『七大項服務』」
    之約定，違反殯葬管理條例第50條第1項規定，經臺北市殯
    葬管理處依同條例第89條第1項規定處60萬元罰鍰。
  ㈤上訴人曾於105年6月22日、105年9月8日、105年12月12日，
    與○○○○公司簽立「圓滿人生生前契約（家用型）」（透過喬
    依公司購買）。
  ㈥系爭骨灰位及牌位均位於私立○○○墓園內，私立○○○墓園之殯
    葬設施經營業者為宇錡股份有限公司（下稱宇錡公司），該
    墓園目前僅設有「金剛舍利寶塔」（坐落新北市○○區○○里○○
    段○○○○段00000地號土地）及「福田妙國生命紀念館」（坐
    落新北市○○區○○里○○段○里○○○段00000地號土地）等2座合法
    啟用殯葬設施。
  ㈦新北市政府以「登宇公司未申請殯葬設施經營業許可或依規
    定申請成為殯葬設施經營業者，亦非宇錡公司之代銷公司，
    卻擅自銷售系爭墓園骨灰（骸）存放單位，並委託勝雄公司
    代為銷售系爭墓園骨灰（骸）存放單位，違反殯葬管理條例
    第42條第1項規定」等語為由，對登宇公司處以6萬元罰鍰，
    並勒令停業。登宇公司不服，提起訴願，經決定駁回後，遂
    提起行政訴訟，請求撤銷訴願決定及行政處分，經臺北高等
    行政法院以108年度訴字第1867號判決，駁回登宇公司之請
    求。
六、兩造爭執之事項：
  先位聲明：
  上訴人購買系爭骨灰位及牌位之部分：
  ㈠上訴人主張甲○○、己○○、戊○○、乙○○○明知系爭骨灰位及牌位
    非合法殯葬商品，卻販賣與上訴人，係違反保護他人之法令
    ，共同不法侵害上訴人之權利，應依民法第184條第1 項後
    段、第2項、第185條規定連帶對上訴人負損害賠償責任，有
    無理由？
  ㈡上訴人主張勝雄公司為甲○○、己○○之僱用人，應依民法第188
    條規定，與甲○○、己○○連帶負損害賠償責任，有無理由？
  ㈢上訴人主張戊○○為勝雄公司103至104年間之法定代理人，為
    進行公司業務執行而指示甲○○、己○○向上訴人為上開所示事
    項，戊○○應依公司法第23條第2項、民法第28條規定，與勝
    雄公司對上訴人連帶負損害賠償責任，有無理由？
  ㈣上訴人主張乙○○○為登宇公司之負責人，應依公司法第23條第
    2項、民法第28條規定，與登宇公司連帶負損害賠償責任，
    有無理由？
  就「御璽鑽石卡」之部分：
  ㈠上訴人主張甲○○、己○○、戊○○、丙○○明知喬依公司不得銷售
    生前契約，卻販賣「御璽鑽石卡」與上訴人，係違反保護他
    人之法令，共同不法侵害上訴人之權利，應依民法第184條
    第2項、第185條規定，連帶對上訴人負損害賠償責任，有無
    理由？
  ㈡上訴人主張勝雄公司為甲○○、己○○之僱用人，應依民法第188
    條規定，與甲○○、己○○連帶負損害賠償責任，有無理由？
  ㈢上訴人主張戊○○為勝雄公司103至104年間之法定代理人，為
    進行公司業務執行而指示甲○○、己○○向上訴人為上開所示事
    項，戊○○應依公司法第23條第2項規定，與勝雄公司對上訴
    人連帶負損害賠償責任，有無理由？
  ㈣上訴人主張丙○○為喬依公司之負責人，應依公司法第23條第2
    項規定，與喬依公司連帶負損害賠償責任，有無理由？
  備位聲明：
  ㈠上訴人主張系爭骨灰位及牌位之買賣行為，因違反殯葬管理
    條例第20條第1項而無效，依民法第113條請求勝雄公司、登
    宇公司回復原狀，或賠償其損害，有無理由？
  ㈡上訴人主張系爭骨灰位及牌位及「御璽鑽石卡」有減少或滅
    失契約通常效用或預定效用之重大瑕疵，且出賣人故意不告
    知瑕疵，其已依民法第353條、第350條、第354條第1項、第
    359條規定，以起訴狀繕本之送達解除買賣契約，有無理由
    ？上訴人主張上開買賣契約已合法解除，其得依民法第259
    條第1項第2款規定，請求被上訴人連帶返還價金及自受領最
    後一筆給付時起之遲延利息，有無理由？
七、得心證之理由：
　㈠先位聲明購買骨灰位、牌位之部分：
  ⒈上訴人主張甲○○、己○○、戊○○、乙○○○明知系爭骨灰位及牌位
    非合法殯葬商品，卻販賣與上訴人，係違反保護他人之法令
    ，共同不法侵害上訴人之權利，應依民法第184條第1項後段
    、第2項、第185條規定，連帶對上訴人負損害賠償責任，有
    無理由？
    ⑴按當事人主張有利於己之事實者，就其事實有舉證之責任
      ，民事訴訟法第277條前段規定甚明。次按因故意或過失
      ，不法侵害他人之權利者，負損害賠償責任。故意以背於
      善良風俗之方法，加損害於他人者亦同。數人共同不法侵
      害他人之權利者，連帶負損害賠償責任，民法第184條第1
      項及第185條第1項前段亦分別定有明文。而民法第185條
      第1項所謂之數人共同不法侵害他人之權利，係指各行為
      人均曾實施加害行為，且各具備侵權行為之要件而發生同
      一事故者而言，是以各加害人之加害行為均須為不法，且
      均須有故意或過失，並與事故所生損害具有相當因果關係
      者始足當之，若行為與損害之間無因果關係，即難遽令負
      擔共同侵權行為之連帶賠償責任（最高法院92年台上字第
      1593號判決意旨參照）。又民事法上所謂詐欺云者，係謂
      欲相對人陷於錯誤，虛構事實或隱匿事實而故意示以不實
      之事，令其因錯誤而為意思之表示。申言之，即行為人主
      觀上具有圖自己或第三人不法所有，並欲相對人陷於錯誤
      之意思，客觀上使用詐術手段，致相對人陷於錯誤而為意
      思表示（最高法院101年度台上字第225號判決參照）。上
      訴人主張被上訴人甲○○、己○○行使詐術吸引其購買「系爭
      骨灰位及牌位」，為被上訴人所否認，應由上訴人就被上
      訴人所為構成侵權行為之要件負舉證之責。
    ⑵被上訴人甲○○、己○○固不否認銷售如原判決附表所示之「
      系爭骨灰位及牌位」予上訴人，甲○○於偵查中稱：「我是
      勝雄公司的行銷業務，出售給原告如附表所示的骨灰位及
      牌位，均有權狀、土地持分、買賣合約書，推銷時僅跟原
      告說這會有獲利空間，鼓勵原告多投資，但未敘及獲利會
      有多少，是否要投資則由原告自己決定，我們會協助原告
      買賣，原告若願意出售，就會幫忙代為轉售更高的價格」
      等語（臺南市政府警察局第六分局南市警六偵字第106045
      5416號卷《下稱警卷》第14-17頁、臺灣臺南地方檢察署106
      年度偵字第16374號偵查卷《下稱偵卷》第16頁）；詹珮璇
      於偵查中稱：「我是勝雄公司的行銷業務，出售給原告如
      附表所示的骨灰位及牌位是合法的，在銷售時沒有說一定
      可以獲利，僅有答應轉介幫忙賣賣看，也有說如果原告沒
      有買，甲○○會失業」等語（警卷第19-21頁、偵卷第16頁
      ）。依上訴人提出之系爭買賣契約，於標題欄即冠以「墓
      園火化土葬及牆面式塔位投資買賣契約」（原審107年度
      補字第388號卷第35、47、59頁）。於客戶類別投資型客
      戶上訴人亦親自簽名（同上卷第40、52、64頁），顯見上
      訴人就本件契約乃屬於投資性質。投資行為本就有失敗風
      險，且投資行為常為消費者主觀價值判斷、個人主觀衡量
      ，若因投資者個人思考不周乃或因其他市場因素致投資未
      能獲利，則要推銷者承擔投資者失敗的風險，並不合理。
      況且上開契約於上訴人簽名下方有一條約明「本約標的為
      投資轉售使用，惟甲乙雙方皆同意並暸 解所謂投資行為
      之收益取決於市場需求及機制：甲方不 論為法人或自然
      人，皆須為其個人投資行為可能所致之 風險或損失自負
      責任，乙方不出具任何獲利保證亦不負 責回收庫存。」
      。甲○○、己○○於推銷牌位、骨灰位時，雖向上訴人分析殯
      葬業市場，稱購買牌位、骨灰位應有獲利空間，但並未向
      上訴人保證獲利或獲利數額，上訴人受高中教育任職銀行
      多年退休，乃相當有社會經驗之人，於投資前自須詳加判
      斷，非僅憑「有獲利空間」等語即作出投資判斷。上訴人
      於偵查中亦陳稱：「甲○○沒工作與我無關，當時是因為心
      軟才買」等語（偵卷第15頁背面）。依據上開事證，尚難
      認被上訴人甲○○、己○○於推銷系爭商品時，提及獲利空間
      或甲○○是否失業之言語，即足以陷上訴人於錯誤，是上訴
      人主張甲○○、己○○行使詐術致使其購買「系爭骨灰位及牌
      位」云云，尚屬無法證明。
    ⑶上訴人另主張被上訴人甲○○、己○○明知「系爭骨灰位及牌
      位」未經核准啟用，仍銷售予上訴人，即為以詐術違法銷
      售云云，然查：
      ①如原判決附表所示「系爭骨灰位及牌位」所載地號，其
        中○○○○段000-4、000-4土地屬「私立○○○墓園」範圍內
        ，此為兩造所不爭執（不爭執事項㈢)。而「私立○○○墓
        園」前經臺灣省政府69年4月24日函核准設置，負責人
        於101年間變更為宇錡公司，宇錡公司嗣並申請「私立○
        ○○墓園」殯葬設施經營業設立許可，業經新北市政府10
        1年5月22日北府民生字第1011641608號函審查許可在案
        ，有函文可佐（原審卷二第309-310頁）。
     ②被上訴人甲○○、己○○販售之「系爭牌位及骨灰  位」，坐
       落之○○○○段000-1、000-4、000-4土地，  均經合法取得
       土地使用及通行權利：
       宇錡公司、雲海資產管理有限公司（下稱雲海公  司）
         、福田人本事業股份有限公司（下稱福田人本公
　　　　  司）、詹國珍，於102年6月11日簽立分區管理協議書
　　　　　，就○○○○段000-1土地其中之151.5坪土地，協議分管
          範圍及位置，有分區管理協議書可參（原審卷二第27
          1-279頁、本院卷第183-185頁）。登宇公司、福田人
          本公司、龍泰資產有限公司（下稱龍泰公司），復於
          103年4月30日訂立分管權利轉讓協議書，協議就○○○○
          段000-1土地及地上物商品買賣，福田人本公司及龍
          泰公司之權益，由登宇公司續受取得，有分管權利轉
          讓協議書可證（同上原審卷第280頁）。
        另○○○○段000-4地號、權利範圍000000000分之0000000
          0土地，原係長恩生命科技股份有限公司所有，經法
          務部行政執行署宜蘭分署行政執行，於103年3月24日
          由黃泓鈞得標，取得前揭土地所有權之事實，有該分
          署103年7月28日宜執愛102年助執字第00000000號命
          令影本足憑（偵卷第89-90頁）。黃泓鈞與登宇公司
          又於104年12月17日，簽立土地買賣補充協議書，條
          件如下：緣黃泓鈞與登宇公司於103年10月30日，就
          黃泓鈞名下坐落於000-4地號之土地（186.37坪）簽
          訂土地買賣契約書，登宇公司業已支付黃泓鈞16.37
          坪之土地價金，黃泓鈞亦已移轉登記16.37坪土地予
          登宇公司。登宇公司同意於104年12月25日前支付20
          坪之土地價金，於2年內分期支付剩餘150坪之土地價
          金，黃泓鈞於協議書簽立後將其餘170坪土地全部移
          轉登記予登宇公司，登宇公司同意將土地設定抵押予
          黃泓鈞之事實，有土地買賣補充協議書、土地買賣契
          約書影本可證（偵卷第92-96頁、本院卷第215-223頁
          ）。
        宇錡公司、黃泓鈞、登宇公司、聖德福田妙國股份有
          限公司（下稱聖德福田妙國公司），於104年7月間訂
          立協議書，條件如下：緣宇錡公司於103年1月23日
          將○○○○段000-4地號土地出售予黃泓鈞，嗣黃泓鈞將
          其中20坪出售予登宇公司，將其中82坪出售予聖德福
          田妙國公司。4方協議，宇錡公司以協議書附件所示
          藍色區域之000-4地號土地20坪與登宇公司互易；宇
          錡公司以000地號土地17.2坪及000-1地號土地64.8坪
          ，與聖德福田妙國公司互易。4方均同意，登宇公司
          及聖德福田妙國公司將協議書附件所示綠色區域之00
          0-4地號土地102坪交付宇錡公司，宇錡公司將協議書
          附件所示藍色區域之000-4地號土地20坪交付登宇公
          司；宇錡公司將協議書附件所示紅色區域之000地號
          土地17.2坪及000-1地號土地64.8坪交付聖德福田妙
          國公司，並同意依現狀點交且以協議書簽立日為點交
          日，有協議書影本可證（偵卷第79-81頁、本院卷第2
          37-241頁）。
        宇錡公司與登宇公司復就土地鄰地通行權乙事，簽立
          協議書，條件如下：宇錡公司同意就登宇公司坐落0
          00地號土地17.2坪及000-1地號土地54.8坪（合計72
          坪），提供鄰近道路供登宇公司通行。登宇公司於
          上開土地得依法施作2160個存放骨灰（骸）設施，雙
          人位以2個計，四人位以4個計，依此類推。登宇公司
          對外銷售每一骨灰（骸）存放設施之售價為3萬元（
          含稅），雙人位為6萬元（含稅），四人位為12萬元
          （含稅），依此類推。登宇公司每銷售一個骨灰（骸
          ）存放設施應支付宇錡公司6,815元（含稅）之土地
          通行費，雙人位為13,630元（含稅），四人位為27,2
          60元，八人位為54,520元，依此類推等情，有協議書
          影本足憑（偵卷第82-84頁）。
      ③宇錡公司與登宇公司再於105年7月31日，就功德牌位使
        用權買賣及銷售乙事，簽立功德牌位買賣契約書，條件
        如下：登宇公司得就坐落000-6地號土地之金剛舍利寶
        塔內地下1樓及地上1樓，得依法裝設功德牌位之區域（
        詳細區域如契約書附件1所示），登宇公司得分次向宇
        錡公司下單承購併給付價金，功德牌位之裝設上限為3,
        000個。登宇公司暫訂每個功德牌位之經銷價為19,000
        元、裝設費用為4,000元、銷售佣金為5,000元等情，有
        功德牌位買賣契約書影本附卷可考（偵卷第85-88頁）
        。而登宇公司與勝雄公司於104年1月1日簽訂經銷合約
        書，將坐落於000-1、000-4及000-4土地上之骨灰座、
        骨甕座、蓮座等商品，售予勝雄公司經銷之事實，亦有
        經銷合約書可按（原審卷二第259-260頁）。
      ④經核上開契約書、協議書、經銷合約書等契約資料，足
        認宇錡公司、黃泓鈞分別移轉私立○○○墓園內之○○○○段0
        00-4、000-4土地所有權予登宇公司，登宇公司並經由
        權利轉讓取得管理○○○○段000-1土地之權利，宇錡公司
        並同意登宇公司就○○○○段000、000-1土地上施作之骨灰
        （骸）存放設施，通行宇錡公司之土地，及承銷○○○○段
        000-6土地上之金剛舍利寶塔內功德牌位，而登宇公司
        另將上開骨灰座等商品，交由勝雄公司經銷，事甚明確
        。上訴人所購買之「系爭骨灰位及牌位」均有簽定買賣
        契約書，上訴人並已取得土地所有權狀及永久使用權狀
        （原審107年度補字第388號卷第27-148頁），且新北市
        政府違章建築拆除大隊108年6月25日新北拆認一字第10
        83198244號函亦稱：「○○○○段000-1、000-4土地構造物
        尚非屬違章建築範疇」等語（原審卷二第87頁）。準此
        ，被上訴人甲○○、己○○銷售予上訴人之牌位、骨灰位，
        自難認係非實際設立或無任何價值。
      ⑤至宇錡公司為私立○○○墓園之殯葬設施經營業者，固未將
        「系爭骨灰位及牌位」委託登宇公司，再由登宇公司轉
        委託勝雄公司代為銷售骨灰（骸）存放設施；或直接讓
        與登宇公司轉由勝雄公司銷售骨灰（骸）存放設施乙情
        ，報請新北市政府備查，並公開相關資訊，或有違反殯
        葬管理條例第56條規定之情形，然被上訴人甲○○、己○○
        身為勝雄公司之業務人員，依照前開經銷合約書之內容
        ，銷售勝雄公司坐落於○○○○段000-1、000-4、000-4土
        地之牌位、骨灰位予上訴人，實難認有明知而故意違反
        相關規定對上訴人為詐欺之情事。
      ⑥又所謂靈骨塔位係屬往生者存放骨灰（骸）的空間，而
        功德牌位係屬一個立碑、追思的物品，其作用如同墓碑
        ，亦類似家中佛堂的祖先神主牌位，觀諸現行交易市場
        上仍可見到有人購置靈骨塔位、功德牌位此類之產品後
        再轉售於其他人，作為投資標的或是有買來自己或家族
        使用，故就其市場流通性而言，難認已經停滯，而上訴
        人亦係以「投資型客戶」購買「系爭骨灰位及牌位」，
        已如前述，足認其知悉「系爭骨灰位及牌位」具有流通
        性，否則當無花費鉅資買受上開數量之理；且私立○○○
        墓園建物迄今仍正常經營中，該設施亦無被拆除之危險
        ，故上訴人購買之牌位、骨灰位等商品，難認係沒有交
        易價值之產品。
      ⑦依上所述，被上訴人甲○○、己○○既無明知而故意違反相
        關規定對上訴人為詐欺之情事，且上訴人所購買之骨灰
        位等商品難認係沒有交易價值之產品，因此，上訴人主
        張被上訴人甲○○、己○○明知「系爭骨灰位及牌位」未核
        准啟用仍故意詐騙上訴人購買，構成民法第184條第1項
        後段之侵權行為一節，尚難憑採。則其進而主張被上訴
        人戊○○、乙○○○有共同侵權行為，應依民法第185條規定
        負連帶賠償之責，亦非可採，其請求於法自非有據。至
        於上訴人援引民法第184條第2項規定，對甲○○、己○○請
        求部分，則於下段一併論述。 
    ⑷上訴人復主張勝雄公司當時代表人戊○○及登宇公司代表人
      乙○○○違反保護他人之法律，應依民法第184條第2項規定
      負侵權行為責任，勝雄公司及登宇公司，應依民法第28條
      規定與代表人負連帶賠償責任等語。
　　　①按設置、擴充、增建或改建殯葬設施完工，應備具相關
        文件，經直轄市、縣(市）主管機關檢查符合規定，並
        將殯葬設施名稱、地點、所屬區域、申請人及經營者之
        名稱公告後，始得啟用、販售墓基或骨灰（骸）存放單
        位。其由直轄市、縣（市）主管機關設置、擴充、增建
        或改建者，應報請中央主管機關備查。前項應備具之文
        件，由直轄市、縣（市）主管機關定之。違反第20條第
        1項規定擅自啟用、販售墓基或骨灰（骸）存放單位，
        處30萬元以上150萬元以下罰鍰，並限期改善或補辦手
        續。殯葬管理條例第20條、第73條第1項前段，分別定
        有明文。
　　  ②上開規定乃針對經營殯葬服務業者之行政管理，難謂屬
        保護他人之法律。上訴人主張上開法文係屬保護他人之
        法律，尚非可採。況且被上訴人甲○○、己○○既無明知而
        故意違反相關規定對上訴人為詐欺之情事，業經認定如
        上。且上訴人係具有相當社會經驗之成年人，而上訴人
        與勝雄公司所簽立者乃「投資買賣契約書」，足見上訴
        人自始即立於投資之目的而購買「系爭骨灰位及牌位」
        ，目的乃為再轉售獲利，因此，實難認前開規定屬於保
        護投資者之法律；上訴人縱尚未能順利轉售，亦難認其
        受有損害，上訴人依民法第184條第2項規定，請求勝雄
        公司簽約當時之代表人戊○○及登宇公司代表人乙○○○負
        侵權行為責任，勝雄公司及登宇公司依民法第28條、公
        司法第23條第2項規定與代表人負連帶賠償責任，於法
        自非有據。
　　⑸上訴人於本院追加依民法第184條第1項後段請求部分：
　　　按因故意或過失，不法侵害他人之權利者，負損害賠償責
      任。故意以背於善良風俗之方法，加損害於他人者亦同。
      此觀民法第184條第1項規定甚明。依本條項後段之規定，
      須侵權行為人係故意以背於善良風俗方法加損害於他人者
      為要件。按我國實務上承認之「故意以背於善良風俗方法
      加損害於他人」之侵權行為類型，大致上為偽造未經登記
      之商標以出售商品、以誇大廣告誘人訂約、操縱市場從中
      獲利、獨占市場無正當理由拒絕交易、與債務人合謀製造
      假債權、濫用權勢姦淫女子、侵害婚姻關係、騙取不正之
      法院判決或處分、鼓勵他人職員跳槽、權利濫用。如前所
      述，被上訴人甲○○、己○○就其與上訴人間所簽立之系爭投
      資買賣契約，並無故意詐欺或誇大不實廣告誘人訂約之情
      形，自難認有故意背於善良風俗之方法加損害於上訴人之
      情形，上訴人此部分主張，即非可採。其依本條項規定，
      請求被上訴人負損害賠償責任，亦屬無據。
　⒉上訴人主張勝雄公司應依民法第188條規定，與甲○○、己○○連
    帶負損害賠償責任？
　　⑴受僱人因執行職務，不法侵害他人之權利者，由僱用人與
      行為人負賠償責任，民法第188條第１項著有明文。是本件
      上訴人援引本條項規定請求勝雄公司僱用人負連帶賠償責
      任，必先舉證證明勝雄公司之受僱人甲○○、己○○於執行職
      務時，侵害上訴人之權利，構成侵權行為。
　　⑵如前所述，被上訴人甲○○、己○○於執行其受僱勝雄公司之
      業務即銷售系爭骨灰位及牌位時，並無故意背於善良風俗
      之方法加損害於上訴人，而殯葬管理條例第20條、第73條
      第1項，亦非如其主張之保護他人之法律，其二人並不構
      成民法第184條第1項後段、第2項之侵權行為，業已認定
      如前，則上訴人主張勝雄公司應負本條之僱用人連帶賠償
      之責，即無足採。
　⒊上訴人主張戊○○為勝雄公司103至104年間之法定代理人，指
    示甲○○、己○○向上訴人為上開所示事項，依公司法第23條第
    2項、民法第28條之規定，與勝雄公司負連帶損害賠償責任
    ？
　　⑴按公司負責人對於公司業務之執行，如有違反法令致人受
      有損害時，對他人應與公司負連帶賠償之責。公司法第23
      條第2項規定甚明。本條項之責任，實務上認係法定責任
      。惟仍以負責人係執行公司之業務所致他人之損害為要件
      。又法人對於其董事或其他有代表權之人因執行職務所加
      於人之損害，與該行為人負連帶賠償之責任。民法第28條
      著有規定。
　　⑵查戊○○固係勝雄公司於103年至104年間登記之負責人，此
      有本院向高雄市政府函查之有限公司設立登記表可按（本
      院卷第133-169頁），惟依上開設立登記資料觀之，勝雄
      公司之負責人，先為戊○○，其後為甲○○（只3個月），黃
      明聰，最後則為丁○○，平均一年換一人。則戊○○主張其係
      名義上負責人一節，應屬可採信。而上訴人買受系爭骨灰
      位及牌位時，係直接與被上訴人甲○○、己○○接觸、洽談，
      並未曾與戊○○有所聯繫，此為其所自陳，即被上訴人戊○○
      並未直接執行系爭契約之簽約履行，則上訴人空言主張，
      戊○○指示甲○○、己○○向上訴人為上開行為，自屬無可採信
      。其依上開法文，請求勝雄公司與戊○○負連帶賠償之責，
      即非可採。
　⒋上訴人主張乙○○○為登宇公司之負責人，應依公司法第23條第
    2項、民法第28條規定，與登宇公司連帶負損害賠償責任部
    分：
　　查：上訴人買受系爭骨灰位及牌位，係直接與被上訴人甲○○
    、己○○接洽而簽約買受，並未曾與登宇公司之相關人員或負
    責人乙○○○有所聯繫接洽商談。而乙○○○固不否認其係登宇公
    司之負責人，但其於本件爭訟有關者，無非係其將如原判決
    附表所示之系爭骨灰位及牌位與勝雄公司簽約，售予勝雄公
    司經銷，於投資買賣契約成立後，登宇公司依銷售契約負責
    將永久使用權狀及土地應有部分登記予上訴人而已，上訴人
    就其買受部分，均已取得上開權狀及應有部分登記，已據其
    提出上開文件存卷可按（原審107年度補字第388號卷第27頁
    以下）。是乙○○○於其負責人業務之執行，尚無不當，而上
    訴人主張乙○○○或登宇公司有民法第184條第1項前段第2項之
    侵權行為之情形，亦經本院認定其主張為不可採，已如前述
    ，則上訴人援引民法第28條、公司法第23條第2項規定，請
    求乙○○○與登宇公司就其損害負連帶損害賠償，自屬無據。
㈡先位聲明關於購買御璽鑽石卡部分：
  ⒈上訴人以喬依公司並非經主管機關許可之殯葬禮儀服務業者
    ，不得銷售生前契約，亦不得提供禮儀服務為由，主張甲○○
    、己○○銷售如原判決附表所示牌位、骨灰位予其時，遊說上
    訴人購買喬依公司之御璽鑽石卡，顯違反保護他人之法律，
    而構成侵權行為等語。惟查，上訴人於105年間購買之御璽
    鑽石卡，並無生前契約即禮儀服務（原審107年度補字第388
    號卷第183頁），上訴人此部分主張，應屬誤認。
　⒉上訴人固提出臺北市殯葬管理處消費警訊網頁（同上卷第179
    頁），主張喬依公司所銷售之「白金會員卡」違反殯葬管 
    理條例第50條第1項規定，遭臺北市殯葬管理處處罰在案（
    不爭執事項㈣) ，然上開違法行為係於103年間發生，與上訴
    人於105年間購買之「御璽鑽石卡」並不相同無法並論；再
    觀喬依公司御璽鑽石卡會員卡權益說明暨入會申請 書（原
    審107年度補字第388號卷第183-184頁）「御璽鑽石 會員專
    屬權益約定」内所載喬依公司提供之六大項服務為 ：預防
    醫學、旅遊休閒、婚禮顧問、空間規劃、法律諮詢 、老年
    安養，並無上訴人主張之禮儀服務，上訴人此部分 之主張
    ，尚屬無據。
  ⒊喬依公司辯稱其除發行鑽石卡外，確有經銷○○○○公司發 行之
    系爭生前契約予上訴人，○○○○公司為合法殯葬禮儀 服務業
    暨生前契約業者，本案之生前契約業經喬依公司、勝 雄公
    司依法核備，上訴人承購生前契約所支付之價金也有 依法
    信託，喬依公司銷售生前契約並無任何違法等語，業 據提
    出○○○○公司基本資料、符合殯葬管理條例規定 「一定規模
    」且交付信託之生前殯葬服務契約業者名單、 臺南市政府
    民政局104年12月2日南市民生字第1041178048 號函、臺南
    市政府民政局104年12月17日南市民生字第1041 218791號函
    、臺南市政府民政局105年6月23日南市民生字 第105062027
    6號函及新光銀行生前契約信託查詢等件為證 （原審卷一第
    79-107頁），經核符實；又臺南市政府民政 局108年10月5
    日南市民生字第1081132774號函亦稱：喬依 公司未曾因違
    反殯葬管理條例遭本市裁罰；○○○○公司 為經市府許可經營
    殯葬禮儀服務業之公司，並經審查符合 一定規模要件，同
    意該公司販售圓滿人生生前契約等語 （原審卷二第133頁）
    ，要難認喬依公司為○○○○公司銷 售生前契約有何違法之處
    。因此，本件由喬依公司售出之 生前契約或御璽鑽石卡既
    經上訴人親自簽立，其享有前開商品 、服務之内容，並無
    任何影響其請求履約、實行權利、享 受優惠之情形，上訴
    人復未舉證證明喬依公司之商品或服 務有何其他侵害其權
    利之情事，是上訴人主張被上訴人甲 ○○、己○○銷售「御璽
    鑽石卡」予上訴人時，違反保護 他人之法律，而有侵權行
    為等語，尚非可採。
  ⒋上訴人主張勝雄公司當時代表人戊○○及喬依公司代表人 丙○○
    ，違反保護他人之法律，應依民法第184條第2項規 定負侵
    權行為責任，勝雄公司及喬依公司應依民法第28條 、公司
    法第23條第2項規定，與代表人負連帶賠償責任。惟查 ，殯
    葬管理條例第20條、第50條、第73條第1項前段，係針對經
    營殯葬服務業者之行政管理，非屬保護他人之法律，上訴人
    依民法第184條第2項規定，請求勝雄公司當時代表人 戊○○
    及喬依公司代表人丙○○負侵權行為責任，勝雄公 司及喬依
    公司依民法第28條、公司法第23條第2項規定，與代表人負
    連帶賠償責任等，自非有據。
㈢備位之訴部分：
　⒈上訴人主張系爭殯葬設施之買賣行為，因違反殯葬管理條例
    第20條第1項而無效，依民法第113條請求勝雄公司、登宇公
    司回復原狀，或賠償其損害，有無理由？
  ⒉上訴人主張系爭殯葬設施及「御璽鑽石卡」有減少或滅失契
    約通常效用或預定效用之重大瑕疵，且出賣人故意不告知瑕
    疵，其已依民法第354條第1項、第359條規定，以起訴狀繕
    本之送達解除買賣契約，有無理由？上訴人主張上開買賣契
    約已合法解除，依民法第259條第1項第2款規定，請求被上
    訴人連帶返還價金及自受領最後一筆給付時起之遲延利息，
    有無理由？
　　⑴按物之出賣人對於買受人，應擔保其物依民法第373條之規
      定危險移轉於買受人時，無滅失或減少其價值之瑕疵，亦
      無滅失或減少其通常效用或契約預定效用之瑕疵。買賣因
      物有瑕疵，而出賣人應負擔保之責者，買受人得解除其契
      約。買受人因物有瑕疵，而得解除契約者，其解除權於買
      受人依民法第356條規定為通知後6個月間不行使而消滅，
      前項關於6個月期間之規定，於出賣人故意不告知瑕疵者
      ，不適用之，民法第354條第1項、第359條、第365條分別
      定有明文。
    ⑵經查，就「系爭骨灰位及牌位」部分，甲○○、己○○事前已
      確認「私立○○○墓園」内存在有本件之骨灰（骸）存放設
      施，銷售後使上訴人取得所購買商品之永久使用權狀及土
      地所有權狀，而宇錡公司當時業已申請「私立○○○墓園」
      殯葬設施經營業設立許可，業經新北市政府審查許可；就
      「御璽鑽石卡」部分，上訴人亦享有前開商品、服務之内
      容，且無任何影響其請求履約、實行權利、享受優惠之情
      形，已經認定如上，因此，縱使被上訴人甲○○、己○○不知
      「系爭骨灰位及牌位」未依照殯葬管理條例第20條規定啟
      用，或不知○○○○段000-4號土地上之系爭骨灰位牌位屬於
      違建，亦難認有故意不告知之情形，上訴人稱勝雄公司有
      故意不告知瑕疵等情，尚難採信。
    ⑶上訴人對於被上訴人主張上訴人係於106年9月知悉其主張
      之瑕疵存在（原審卷一第146頁），未為爭執（僅主張被
      上訴人故意不告知瑕疵），上訴人既於106年9月間即知悉
      「系爭骨灰位及牌位」、「御璽鑽石卡」有其所稱之瑕疵
      ，卻從未向勝雄公司通知有瑕疵，依民法第356條規定應
      視為承認其所受領之物，而被上訴人復查無故意不告知之
      情事，業如前述，上訴人係於107年5月23日提起本件訴訟
      ，有起訴狀收狀戳章可證（原審107年度補字第388號卷第
      17頁），顯已逾前述6個月之期間，依民法第365條第1項
      規定，自不得再主張解除權或價金減少請求權。又登宇公
      司並非系爭買賣契約之當事人（原審107年度補字第388號
      卷第39、51、63頁），上訴人依物之瑕疵擔保或權利瑕疵
      擔保之規定，請求登宇公司返還價金或賠償，於法無據。
      又連帶之債限於法定或約定，上訴人係依契約解除之規定
      ，請求返還價金，登宇公司並非勝雄公司之連帶保證人，
      何來與勝雄公司負連帶返還責任，此部分上訴人請求，於
      法亦屬無據。
    ⑷次按民法第350條前段規定：「債權或其他權利之出賣人，
      應擔保其權利確係存在。」第353條規定：「出賣人不履
      行第348條至第351條所定之義務者，買受人得依關於債務
      不履行之規定，行使其權利。」所謂權利瑕疵擔保，依民
      法第349條及第350條規定，出賣人應擔保第三人就買賣之
      標的物對買受人不得主張任何權利及擔保其權利確係存在
      ，亦即出賣人應擔保買賣標的之權利完整無缺或權利存在
      之謂。上訴人既已取得系爭其購買商品之永久使用權狀及
      土地所有權狀，就「御璽鑽石卡」部分，上訴人亦享有前
      開商品、服務之内容，其並未主張有任何第三人就上開標
      的向其主張權利，其主張依權利瑕疵規定解除契約，亦非
      有據。
  ⒊上訴人又主張其得依「墓園火化土葬及牆面式塔位投資買賣
    契約書」第22條約定終止契約，勝雄公司、喬依公司應返還
    其支付之價金等語。
    查該條約定之内容：乙方（即勝雄公司）及管理公司授權之
    分管公司無法提供甲方（即上訴人）約定之墓園火化土葬及
    牆面式塔位，或骨灰（骸）存放設施經主管機關查核認定有
    重大事故發生或經營不善致無法正常營運之情形時，甲方得
    選擇換位或終止契約等語（原審107年度補字第388號卷第38
    頁）。上訴人並未舉證證明系爭骨灰位及牌位已經主管機關
    查核認定有重大事故發生或經營不善致無法正常營運之情形
    ，則上訴人尚無從依此條款主張終止契約，並要求返還價金
    。如上所述，登宇公司並非系爭買賣契約之當事人，上訴人
    依契約終止後之規定，請求登宇公司回復原狀，於法無據。
  ⒋上訴人另依消保法第7條、第8條第1項主張部分：
    ⑴按從事設計、生產、製造商品或提供服務之企業經營者，
      於提供商品流通進入市場，或提供服務時，應確保該商品
      或服務，符合當時科技或專業水準可合理期待之安全性。
      商品或服務具有危害消費者生命、身體、健康、財產之可
      能者，應於明顯處為警告標示及緊急處理危險之方法。企
      業經營者違反前二項規定，致生損害於消費者或第三人時
      ，應負連帶賠償責任。但企業經營者能證明其無過失者，
      法院得減輕其賠償責任；從事經銷之企業經營者，就商品
      或服務所生之損害，與設計、生產、製造商品或提供服務
      之企業經營者連帶負賠償責任。但其對於損害之防免已盡
      相當之注意，或縱加以相當之注意而仍不免發生損害者，
      不在此限。消保法第7條、第8條第1項分別定有明文。準
      此，消保法第7條所保護之法益限於生命、身體、健康、
      財產等權利，並不及於經濟上損失，此係學說通說見解（
      王澤鑑、詹森林、郭麗珍等學者）。
　  ⑵查：上開條文乃係針對從事設計、生產、製造商品或提供
      服務之企業經營者及從事經銷之企業經營者，就其設計、
      生產及製造之商品或提供服務，欠缺當時科技或專業水準
      可合理期待之安全性而具有危害時，應負責任之規定。本
      件「系爭骨灰位及牌位」及「御璽鑽石卡」服務，上訴人
      並未證明其因上開商品或服務致其生命身體健康等人格權
      或其財產權受有何侵害，上訴人此部分請求，自無可採。
  ⒌上訴人另主張系爭殯葬設施之買賣契約，因違反殯葬管理條
    例第20條第1項而無效，依民法第113條請求勝雄公司、登宇
    公司回復原狀，或賠償其損害，有無理由？
    ⑴按殯葬管理條例第20條第1項前段規定「設置擴充增建或殯
      葬設施完工，應備具相關文件，經直轄市、縣（市）主管
      機關檢查符合規定，並將殯葬設施名稱、地點、所屬區域
      、申請人及經營者之名稱公告後始得起用、販售墓基或骨
      灰骸存放單位」。依條文內容觀之，顯係就擴充增建或殯
      葬設施完工向主管機關申報公告後起用販售之行政管制措
      施，核屬取締性規定，並非效力規定。
    ⑵上訴人與勝雄公司買賣之系爭骨灰位及牌位，即便如其所
      述係尚未經直轄市主管機關公告啟用，因上開規定並非效
      力規定，兩造間所訂系爭投資買賣契約，並非無效。上訴
      人援引民法第113條規定請求勝雄公司回復原狀返還價金
      ，自非有據。又登宇公司並非系爭買賣契約之當事人，已
      見前述，上訴人請求其回復原狀，更屬於法無據。
  ⒍綜上所述，上訴人備位請求勝雄公司、登宇公司連帶給付364
    萬元；勝雄公司、喬依公司連帶返還48萬元，於法尚非有據
    ，不能准許。
八、從而，上訴人先位依民法第184條第1項後段、第2項、第185
    條第1項、第188條及第28條規定，請求被上訴人勝雄公司、
    戊○○、登宇公司、乙○○○、甲○○、己○○連帶給付364萬元及自
    108年5月31日起至清償日止，按週年利率百分之5計算之利
    息；被上訴人勝雄公司、戊○○、喬依公司、丙○○、甲○○、己
    ○○連帶給付48萬元，及自108年5月31日起至清償日止，按週
    年利率百分之5計算之利息；備位依民法第354條第1項、第3
    59條之規定，依投資買賣契約書第22條終止契約，依民法第
    259條第1項第2款、消保法第7條、第8條第1項規定，請求被
    上訴勝雄公司、登宇公司連帶給付上訴人364萬元及自105年
    10月25日起至清償日止，按週年利率百分之5計算之利息；
    被上訴人勝雄公司、喬依公司連帶給付48萬元及自105年8月
    29日起至清償日止，按週年利率百分之5計算之利息，於法
    無據，應予駁回。上訴人之訴既經駁回，其假執行之聲請，
    亦失所依附，應一併駁回。上訴人於本院就先位之訴部分，
    追加依民法第184條第1項後段、公司法第23條第2項，備位
    之訴部分追加依民法第113條、第350條及第353條規定請求
    ，亦屬無據，應駁回其此部分之追加。
九、本件事證已臻明確，兩造其餘之攻擊或防禦方法及所用之證
    據，經本院斟酌後，認為均不足以影響本判決之結果，爰不
    逐一論列，附此敘明。
十、據上論結，本件上訴及追加之訴均為無理由，依民事訴訟法
    第463條、第385條第1項前段、第449條第1項、第79條，判
    決如主文。
中　　華　　民　　國　　110 　年　　5 　　月　　12　　日
                  民事第六庭    審判長法  官  吳上康

                                      法  官  王浦傑

                                      法  官  張季芬
上為正本係照原本作成。
上訴人如不服本判決，應於收受送達後20日內向本院提出上訴書
狀，其未表明上訴理由者，應於提出上訴後20日內向本院補提出
理由書狀（均須按他造當事人之人數附繕本）上訴時應提出委任
律師或具有律師資格之人之委任狀；委任有律師資格者，另應附
具律師資格證書及釋明委任人與受任人有民事訴訟法第466條之1
第1項但書或第2項（詳附註）所定關係之釋明文書影本。如委任
律師提起上訴者，應一併繳納上訴審裁判費。
被上訴人不得上訴。
中　　華　　民　　國　　110 　年　　5 　　月　　13　　日

                                      書記官  蔡双財
【附註】
民事訴訟法第466條之1：
⑴對於第二審判決上訴，上訴人應委任律師為訴訟代理人。但上
  訴人或其法定代理人具有律師資格者，不在此限。
⑵上訴人之配偶、三親等內之血親、二親等內之姻親，或上訴人
  為法人、中央或地方機關時，其所屬專任人員具有律師資格並
  經法院認為適當者，亦得為第三審訴訟代理人。
民事訴訟法第466條之2第1項：
上訴人無資力委任訴訟代理人者，得依訴訟救助之規定，聲請第
三審法院為之選任律師為其訴訟代理人。